臺灣南投地方法院民事小額判決
111年度投小字第265號
原      告  華南產物保險股份有限公司

法定代理人  陳文智  
訴訟代理人  陳嘉君  
複  代理人  陳冠志  
被      告  蔡志隆  

上列當事人間請求損害賠償事件，本院於民國111年8月17日言詞
辯論終結，判決如下：
    主  文
被告應給付原告新臺幣1萬1,966元，及自民國111年6月1日起至
清償日止，按週年利率5％計算之利息。
訴訟費用新臺幣1,000元由被告負擔。
本判決得假執行。
    理由要領
一、原告主張：
    被告於民國109年12月13日下午6時20分許，駕駛車牌號碼00
    0-0000號自小客車，於南投縣○○市○○○街000巷000號之星月
    天空停車場內，因倒車未注意車後狀況，擦撞由原告所承保
    訴外人林岳璋所有之車牌號碼000-0000號自小客車（下稱系
    爭車輛），致系爭車輛左前車頭受有損害，支出工資費用新
    臺幣（下同）2,079元及烤漆費用9,887元，共計1萬1,966元
    。經原告賠付予系爭車輛之車主後，原告依保險法第53條第
    1項、民法第184條第1項前段及第191條之2規定，請求被告
    損害賠償等語，並聲明：如主文第1項所示。
二、原告前揭主張，業據其提出系爭車輛之行車執照、系爭車輛
    之汽車保險單、汽車險理賠申請書、南都汽車股份有限公司
    斗六服務廠估價單、發票各1份及彩色車損照片7張（見本院
    卷第21、22、25至27及113頁）附卷可稽，另有南投縣政府
    警察局南投分局111年5月10日投投警交字第1110010527號函
    檢附之交通事故資料（含道路交通事故現場圖、道路交通事
    故調查表㈠、道路交通事故調查表㈡、A3類道路交通事故調查
    紀錄表、道路交通事故初步分析研判表各1份及現場照片9張
    ，見本院卷第35至61頁）在卷可佐。而被告經合法通知，無
    正當理由未於言詞辯論期日到場，復未提出任何書狀或陳述
    ，依民事訴訟法第436條之23、第436條第2項、第280條第1
    及3項規定，視同自認，堪信原告前揭主張為真實。原告依
    保險法第53條第1項、民法第184條第1項前段及第191條之2
    規定，請求被告給付如主文第1項所示之金額及利息，為有
    理由，應予准許。
中　　華　　民　　國　　111 　年　　8 　　月　　26　　日
                  南投簡易庭  法  官  林彥宇
以上為正本係照原本作成。
如不服本判決，應於送達後20日內，向本院提出上訴狀，並表明
上訴理由（上訴理由應表明：㈠原判決所違背之法令及具體內容
；㈡依訴訟資料可認為原判決有違背法令之具體事實），如於本
判決宣示後送達前提起上訴者，應於判決送達後20日內補提上訴
理由書（須附繕本），如未於上訴後20日內補提合法上訴理由書
，法院得逕以裁定駁回上訴；並向本院繳足上訴裁判費（如委任
律師提起上訴，請注意民事訴訟法施行法第9條規定）。
中　　華　　民　　國　　111 　年　　8 　　月　　26　　日
                              書記官  藍建文